臺灣彰化地方法院刑事判決　　　　　　 100年度易緝字第31號
公　訴　人　臺灣彰化地方法院檢察署檢察官
被　　　告　姚正山
上列被告因竊盜案件，原檢察官聲請簡易處刑（96年度偵字第47
39號），本院簡易庭認有不妥，簽請改分通常審理程序（96年度
易字第1341號），被告於審理中逃亡，經本院於民國（下同）96
年10月24日發佈通緝，100年7月10日緝獲後重新分案，茲判決如
下：
    主  文
姚正山所犯罪名及處罰、減刑，如【附表1】所示。應執行有期
徒刑肆月，如易科罰金，以新台幣壹仟元折算壹日。
    事實及理由
一、犯罪事實：
  (一)姚正山基於意圖為自己不法之所有之個別犯意，分別於：
  1.96年4月6日上午5時20分許，駕駛車號9R-4839 號自小貨車
    ，前往彰化縣彰化市○○○路575號前空地，徒手竊取尹進
    成所有不鏽鋼水塔1個，得手後前往不詳地點資源回收商變
    賣花用。
  2.96年4月18日20時許，駕駛車號9R-4839號自小貨車，前往彰
    化縣彰化市○○○路435巷3弄旁空地，徒手竊取胡必達所有
    不鏽鋼水塔1個，得手後前往不詳地點資源回收商變賣花用
    。
  3.96年4月26日凌晨0時50分許，駕駛車號9R-4839號自小貨車
    ，前往彰化縣彰化市○○路333號前空地，徒手竊取廖振德
    所有不鏽鋼水塔1個，得手後前往不詳地點資源回收商變賣
    花用。
  (二)嗣經員警依據路口監視錄影器，發現上述3.竊盜案件時，有
    車號9R-4839號自小貨車形跡可疑，通知到案說明，姚正山
    於有偵查權人知悉上述1.2.犯行前，主動向警方自首上述1.
    2.犯行。
二、認定事實之證據及理由：
  (一)被告於警訊中、本院審理中，對上述事實坦白承認，並有
    下列個別證據可資證明。
┌───┬───────────────────────────────┐
│被害人│個別證據                                                      │
│      │                                                              │
├───┼───────────────────────────────┤
│尹進成│1.被害人尹進成96年4月28日警訊中之指訴（偵卷第9頁）。          │
│      │2.現場照片1張（偵卷第15頁）。                                 │
│      │3.被告於96年4月28日與被害人尹進成之調解書（偵卷第20頁）。     │
├───┼───────────────────────────────┤
│胡必達│1.被害人胡必達96年4月30日警訊中之指訴（偵卷第11頁）。         │
│      │2.現場照片1張（偵卷第16頁）。                                 │
│      │3.被告於96年5月2日與被害人胡必達之調解書（偵卷第21頁）。      │
├───┼───────────────────────────────┤
│廖振德│1.被害人廖振德96年4月27日警訊中之指訴（偵卷第7頁）。          │
│      │2.96年4月26日00：42：38彰化市○○路○○道監視錄影器畫面照片1張│
│      │   （偵卷第13頁）。                                           │
│      │3.現場照片1張（偵卷第14頁）。                                 │
│      │4.被告於96年4月27日與被害人廖振德之調解書（偵卷第19頁）。     │
└───┴───────────────────────────────┘
  (二)綜上所述，本案事證明確，被告犯行已可認定。
三、論罪科刑：
  (一)被告姚正山於【附表1】編號1-3共3次所為，均係犯刑法第
    320條第1項之普通竊盜罪。被告姚正山所犯3項罪名，犯意
    不同，時間、地點有異，均應分論併罰之。
  (二)又【附表1】編號1、2部分，係警方通知被告姚正山到案時
    ，姚正山在有偵查權人發現犯罪者之前，主動向警方自首，
    應適用刑法第62條減輕其刑。
  (三)按中華民國96年罪犯減刑條例第2條第1項第3款規定；「犯
    罪在中華民國96年4月24日以前，除另有規定外，依下定減
    刑：..三、有期徒刑、拘役或罰金，減其刑期或金額二分之
    一。」，又同條例第5條規定：「本條例施行前，經通緝而
    未於中華民國96年12月31日以前自動歸案接受偵查、審判或
    執行者，不得依本條例減刑。」，同條例第16條；：「條例
    自中華民國96年7月16日施行。」。而【附表1】編號1-2行
    為，係在96年4月24日以前，且並無排除於中華民國96年罪
    犯減刑條例第3條所示之不適用情形。且該條例第5條所規定
    【本條例施行前，經通緝】，係指96年7月16日施行前已經
    發佈通緝之案件，本件係96年10月26日發佈通緝（有通緝書
    可證），自無上述第5條不減刑條文之適用，故應依該條例
    第7條，就原本宣告刑諭知其減得之刑，併依同條例第11條
    定應執行刑。
  (四)量刑審酌：被告於本案之前尚無前科，素行尚可，自述家
    庭狀況為未婚、自幼父母離異。被告行竊水塔，財產價值
    不斐，危害非輕。被告犯後坦承犯行，並已與被害人達成
    和解。被告逃亡多年，欠缺面對司法之誠意，僅因要繳房
    租生活困難，竟不思正當工作謀生，反而四處竊盜，實不可
    取等一切情狀，量刑如【附表1】所示之刑，並依法減刑，
    及定應執行刑，並依法諭知宣告刑及執行刑易科罰金折算標
    準。
四、適用法條：
  (一)刑事訴訟法第452條、第299條第1項前段。
  (二)刑法第320條第1項、第62條、第51條第5款。刑法施行法第1
    條之1第1項、第2項前段。
  (三)中華民國96年罪犯減刑條例第2條第1項第3款、第7條、第11
    條第1項。
本案經檢察官陳隆翔到庭執行職務。
中    華    民    國  100    年    8    月    19    日
                  刑事第七庭    法      官  葉明松
以上正本證明與原本無異。
如不服本判決應於收受判決後10日內向本院提出上訴書狀，並
應敘述具體理由。其未敘述上訴理由者，應於上訴期間屆滿後
20日內向本院補提理由書(均須按他造當事人之人數附繕本)
「切勿逕送上級法院」。
告訴人或被害人對於判決如有不服具備理由請求檢察官上訴者，
其上訴期間之計算係以檢察官收受判決正本之日期為準。
中    華    民    國  100    年    8    月    19    日
                                    書記官  施秀青
【附表1】
┌──┬───┬───────────────────┬─────┐
│編號│被害人│宣告刑主文                            │備註      │
├──┼───┼───────────────────┼─────┤
│1   │尹進成│姚正山犯竊盜罪，處有期徒刑貳月，如易科│自首、減刑│
│    │      │罰金，以新台幣壹仟元折算壹日；減為有期│條例      │
│    │      │徒刑壹月，如易科罰金，以新台幣壹仟元折│          │
│    │      │算壹日。                              │          │
├──┼───┼───────────────────┼─────┤
│2   │胡必達│姚正山犯竊盜罪，處有期徒刑貳月，如易科│自首、減刑│
│    │      │罰金，以新台幣壹仟元折算壹日；減為有期│條例      │
│    │      │徒刑壹月，如易科罰金，以新台幣壹仟元折│          │
│    │      │算壹日。                              │          │
├──┼───┼───────────────────┼─────┤
│3   │廖振德│姚正山犯竊盜罪，處有期徒刑月，如易科│無        │
│    │      │罰金，以新台幣壹仟元折算壹日。        │          │
└──┴───┴───────────────────┴─────┘
【附錄本案論罪法條】
中華民國刑法第320條
（普通竊盜罪、竊佔罪）
意圖為自己或第三人不法之所有，而竊取他人之動產者，為竊盜
罪，處5年以下有期徒刑、拘役或 5 百元以下罰金。
意圖為自己或第三人不法之利益，而竊佔他人之不動產者，依前
項之規定處斷。
前二項之未遂犯罰之。